Inventaris van het archief van de notarissen te Oud-Beijerland, 1843-1895
Nationaal Archief, Den Haag
Notariële Archieven Zuid-Holland na 1842 Standplaats Oud-Beijerland
Notarissen Oud-Beijerland tot 1895
1843-1895
3687
5.20 meter; 109 inventarisnummers.
Normale geschreven, getypte en gedrukte documenten, geen bijzondere handschriften.
Nationaal Archief, Den Haag
Notarissen met standplaats Oud-Beijerland
Dit archief bevat stukken van de elkaar opvolgende notarissen Johannes Los, Anthony van Weel en Jacobus Willem de Feijfer, onsloten d.m.v. minuutakten, repertoires, en een register van protesten van wissel, uit de periode 1842-1895.
Archiefvorming
Geschiedenis van het archiefbeheer
De verwerving van het archief
Het archief is krachtens bepalingen van de Archiefwet overgebracht.
3.04
Aanwijzingen voor de gebruiker
Openbaarheidsbeperkingen
Volledig openbaar.
Materiële beperkingen
Aanvraaginstructie
Openbare archiefstukken kunnen online worden aangevraagd en gereserveerd. U kunt dit ook via de terminals in de studiezaal van het Nationaal Archief doen. Om te kunnen reserveren dient u de volgende stappen te volgen:
U maakt een profiel aan op www.gahetna.nl, en logt vervolgens in
Via de archiefinventaris (alleen de beschrijvingen met rode nummers) selecteert u het gewenste archiefstuk door op de knop 'Reserveren' te klikken
In het volgende scherm geeft u aan op welke dag u het archiefstuk wilt inzien
Indien u zich bevindt in de studiezaal en een tafelnummer heeft ontvangen kunt u dit nummer vermelden. Als u geen tafelnummer heeft kunt u tafelnummer 777 laten staan
Vervolgens bevestigt u uw reservering door deze te versturen.
Verwant materiaal
Beschikbaarheid van kopieën
Beschrijving van de series en archiefbestanddelen
- KORNELIS BOGAARD, 1
  Geadmitteerd: 17 april 1809. Overleden: 5 juli 1851.
  Voor de periode 1809 - 1842 zie 3.04.01.
  - Minuutakten, 1843 - 1851.; 1-9; 9 pakken.
    - 1843, 1
    - 1844, 2
    - 1845, 3
    - 1846, 4
    - 1847, 5
    - 1848, 6
    - 1849, 7
    - 1850, 8
    - 1851 jan. - juli 1, 9
  - Repertoires, 1843 - 1851.; 10-12; 3 katernen.
    - 1843 - 1845, 10
    - 1846 - 1848, 11
    - 1849 - 1851 juli 2, 12
- mr. JOHANNES LOS, 2
  Benoemd: K.B. 1 september 1851 nr. 7; beëdigd: 15 september 1851. Overleden: 20 juni 1858
  - Minuutakten, 1851 - 1858.; 13-20; 6 pakken en 2 omslagen.
    - 1851 sept. 25 - dec., 13; 1 omslag.
    - 1852, 14
    - 1853, 15
    - 1854, 16
    - 1855, 17
      nr. d.d. 13 januari ernstig beschadigd.
    - 1856, 18
    - 1857, 19
    - 1858 jan. - juni 2, 20; 1 omslag.
  - Repertoires, 1851 - 1858.; 21-28; 8 katernen.
    - 1851 sept. 25 - dec., 21
    - 1852, 22
    - 1853, 23
    - 1854, 24
    - 1855, 25
    - 1856, 26
    - 1857, 27
    - 1858 jan. - juni 18, 28
  - Register van protesten van wissel, aangelegd 1855 juli 30, bygehouden tot 1856 juni 20., 28A; 1 katern.
- mr. ANTHONY VANWEEL, 3
  Benoemd: K.B. 15 september 1858 nr. 59; beëdigd: 27 september 1858. Overleden: 1 oktober 1890.
  - Minuutakten, 1858-1890.; 29-62; 33 pakken en 1 omslag.
    - 1858 okt. 4 - dec., 29; 1 omslag.
    - 1859, 30
    - 1860, 31
    - 1861, 32
    - 1862, 33
    - 1863, 34
    - 1864, 35
    - 1865, 36
    - 1866, 37
    - 1867, 38
    - 1868 1e halfjaar, 39
    - 1868 2e halfjaar, 40
    - 1869, 41
    - 1870, 42
    - 1871, 43
    - 1872, 44
    - 1873, 45
    - 1874, 46
    - 1875, 47
    - 1876, 48
    - 1877, 49
    - 1878, 50
    - 1879, 51
    - 1880, 52
    - 1881, 53
    - 1882, 54
    - 1883, 55
    - 1884, 56
    - 1885, 57
    - 1886, 58
    - 1887, 59
    - 1888, 60
    - 1889, 61
    - 1890 jan. - aug. 29, 62
  - Registers van protesten van wissel, aangelegd 1860 nov. 22, bijgehouden tot 1890 sept., 1860 nov. 22 - 1890 sept.; 63-64; 2 katernen.
    - Registratie, 1860 nov. 22, 63
    - Geen protesten geregistreerd., 64
  - Repertoires, 1858 - 1890.; 65-98; 34 katernen.
    - 1858 okt. 4 - 1859, 65
    - 1860, 66
    - 1861, 67
    - 1862, 68
    - 1863, 69
    - 1864, 70
    - 1865, 71
    - 1866, 72
    - 1867, 73
    - 1868, 74
    - 1869, 75
    - 1870, 76
    - 1871, 77
    - 1872, 78
    - 1873, 79
    - 1874, 80
    - 1875, 81
    - 1876, 82
    - 1877, 83
    - 1878, 84
    - 1879, 85
    - 1880 jan. - juli 24, 86
    - 1880 juli 28 - dec., 87
    - 1881 1e halfjaar, 88
    - 1881 2e halfjaar, 89
    - 1882, 90
    - 1883, 91
    - 1884, 92
    - 1885, 93
    - 1886, 94
    - 1887, 95
    - 1888, 96
    - 1889, 97
    - 1890 jan. - sept. 5, 98
- mr. JACOBUS WILLEM DE FEIJFER, 4
  Bij K.B. 22 december 1890 nr. 46, verplaatsing standplaats van Medemblik naar Oud Beijerland; beëdigd: 14 januari 1891.
  - Minuutakten, 1891 - 1895.; 99-103; 5 pakken.
    - 1891 jan. 21 - dec., 99
    - 1892, 100
    - 1893, 101
    - 1894, 102
    - 1895, 103
  - Repertoires, 1891 - 1895.; 104-108; 5 katernen.
    - 1891 jan. 21 - dec., 104
    - 1892, 105
    - 1893, 106
    - 1894, 107
    - 1895, 108